# 外币业务中盈余公积转增资本的问题

提问人：失落非主流吧 时间：2013-03-03 20:57:00
将境外经营财务报表折算为企业记账本位币反映的财务报表时，实收资本是按照发生时候的即期汇率折算的。但是从盈余公积中转增的资本，这部分资本该按照怎样的汇率进行折算呢？盈余公积是每年度按照相应年度平均汇率折算后金额的累计数，也就是说每期折算盈余公积的汇率可能都不一样，但是资本折算要按照历史汇率，通过盈余公积转增的这部分资本怎样按照历史汇率折算呢。请高手不吝赐教，谢谢

回答人：chenyiwei
没有明确规定，但我理解可以按照这部分用于转增资本的盈余公积当初形成时的历史汇率折算，相当于将这部分盈余公积对应的人民币金额转入实收资本。